# 请问如果投资物业转换，评估结果为评估减值，请问还是否需要确认递延税项资产？

提问人：last0614 时间：2017-02-15 11:34:19
假设A公司公司本年固定资产转投资物业，发生评估减值，减值部分是否需要确认递延税项资产？

回答人：chenyiwei
评估用的是什么方法？如果是成本法评估减值，则建议还应用收益法或市场法评估，以后者结论判断是否减值。 如果确实用收益法或市场法评估结果为减值（以评估值较高者为准），则转换时需确认减值损失，这部分减值损失在满足《瑞华研究 2010 ～ 2016 汇编》之“问题2-3-1（就计提资产减值准备所导致的暂时性差异确认递延所得税资产时应考虑的因素）”所述条件的前提下可确认递延所得税资产。